最高法院民事裁定　　　　　　　　　 111年度台上字第1790號
上　訴　人　林美雪
　　　　　　張正發
共　　　同
訴訟代理人　江順雄律師
被 上訴 人　林陳時
訴訟代理人　簡汶珊律師
　　　　　　陳水聰律師
上列當事人間請求返還代償款事件，上訴人對於中華民國111年4
月20日臺灣高等法院高雄分院第二審判決（110年度上字第201號
），提起上訴，本院裁定如下：
    主  文
上訴駁回。
第三審訴訟費用由上訴人負擔。
    理  由
一、按上訴第三審法院，非以原判決違背法令為理由，不得為之
    。又提起上訴，上訴狀內應記載上訴理由，表明原判決所違
    背之法令及其具體內容，暨依訴訟資料合於該違背法令之具
    體事實，其依民事訴訟法第469條之1規定提起上訴者，並應
    具體敘述為從事法之續造、確保裁判之一致性或其他所涉及
    之法律見解具有原則上重要性之理由，同法第467條、第470
    條第2項定有明文。而依同法第468條規定，判決不適用法規
    或適用不當者，為違背法令；依同法第 469條規定，判決有
    該條所列各款情形之一者，為當然違背法令。是當事人提起
    上訴，如以同法第 469條所列各款情形為理由時，其上訴狀
    或理由書應表明該判決有合於各該條款規定情形之具體內容
    ，及係依何訴訟資料合於該違背法令之具體事實。如依同法
    第 468條規定，以原判決有不適用法規或適用法規不當為理
    由時，其上訴狀或理由書應表明該判決所違背之法令條項，
    或大法官解釋、憲法法庭裁判字號，或成文法以外之習慣或
    法理等及其具體內容，暨係依何訴訟資料合於該違背法令之
    具體事實；如依同法第469條之1規定提起上訴，則應具體敘
    述為從事法之續造、確保裁判之一致性或其他所涉及之法律
    見解具有原則上重要性之理由。上訴狀或理由書如未依上述
    方法表明，或其所表明者與上開法條規定不合時，即難認為
    已合法表明上訴理由，其上訴自非合法。
二、本件上訴人對於原判決提起上訴，雖以該判決違背法令為由
    ，惟核其上訴理由狀所載內容，係就原審取捨證據、認定事
    實之職權行使，所論斷：審諸兩造不爭執事項及陳述，訴外
    人林美賢於民國97年12月30日從被上訴人帳戶匯款新臺幣（
    下同）437萬0,389元（下稱系爭款項）至大眾商業銀行（下
    稱大眾銀行）訴外人即其配偶林清課之000000000000帳戶（
    新帳號為00000000000000000 ），確係被上訴人以自己之款
    項清償林清課於92年間邀同其、上訴人林美雪及張正發（分
    別為被上訴人之女兒及女婿）為共同借款人，向大眾銀行借
    款 750萬元（下稱系爭貸款，訂有不動產擔保借款約定書，
    約定兩造與林清課負連帶清償責任）尚未清償之債務。是被
    上訴人得向負連帶責任之林清課、上訴人求償各自平均分擔
    之部分，即系爭款項之 1/4為109萬2,597元本息（林美雪已
    清償7萬0,389元，所餘金額為102萬2,208元）。又林清課於
    000年0月00日死亡，其繼承人為被上訴人、林美雪及林美賢
    2 名子女，故被上訴人得請求林美雪於繼承被繼承人林清課
    之遺產範圍內給付上開109萬2,597元之1/3即36萬4,199元本
    息。從而，被上訴人依民法第 280條、第281條第1項規定及
    繼承之法律關係，請求林美雪給付被上訴人102萬2,208元本
    息及於繼承林清課之遺產範圍內，給付被上訴人 36萬4,199
    元本息；張正發給付被上訴人109萬2,597元本息，均為有理
    由，應予准許等情，指摘為不當，並就原審已論斷或其他於
    判決結果無影響者，泛言未論斷或論斷違背論理法則，而未
    表明依訴訟資料合於該違背法令之具體事實，並具體敘述為
    從事法之續造、確保裁判之一致性或其他所涉及之法律見解
    具有原則上重要性之理由，難認已合法表明上訴理由。依首
    揭說明，應認其上訴為不合法。末查，取捨證據、認定事實
    屬事實審法院之職權。原審綜觀卷內證據，因認被上訴人確
    有以其自己款項清償系爭貸款之事實，就兩造其餘與判決結
    果不生影響之攻擊方法及舉證，未逐一論列，亦無違背法令
    情事，附此敍明。
三、據上論結，本件上訴為不合法。依民事訴訟法第 481條、第
    444條第1項、第95條、第78條，裁定如主文。
中    華    民    國   111    年    7     月    14    日
                      最高法院民事第七庭
                          審判長法官  林  恩  山  
                                法官  吳  青  蓉  
                                法官  黃  麟  倫  
                                法官  吳  美  蒼  
                                法官  邱  瑞  祥  
本件正本證明與原本無異
                                      書  記  官
中    華    民    國   111    年    7     月    20    日